臺灣花蓮地方法院民事小額判決  
111年度花小字第263號
原      告  良京實業股份有限公司

法定代理人  平川秀一郎

訴訟代理人  劉昌達  
被      告  陳永裕  
上列當事人間請求給付簽帳卡消費款事件，本院於民國111年6月
29日言詞辯論終結，判決如下：
    主      文
原告之訴駁回。
訴訟費用新臺幣壹仟元由原告負擔。
　　事實及理由
一、原告主張：被告前向渣打國際商業銀行股份有限公司（原新
    竹國際商業銀行股份有限公司）申辦信用卡並簽訂使用契約
　　，約定被告得持核發之信用卡於特約商店記帳消費，但應於
    當期繳款日前將上開金額全數返還，若選擇以循環信用方式
    繳款，仍應於當期繳款期限前繳付最低付款額，並依年利率
    百分之二十計付循環利息，倘持卡人未於當期繳款期限前繳
    付最低付款額或遲誤繳款期限者，除循環信用利息外，另須
    收受3期違約金合計600元。詎被告至民國98年5月24日止，
    尚積欠本金新臺幣（下同）19,665元，拒不清償，經渣打國
    際商業銀行股份有限公司讓與債權與原告，原告另已通知被
    告。爰依民法消費借貸及債權讓與規定，請求被告給付上開
    金額等語，並聲明：被告應給付原告19,665元，及自98年5
    月25日起至104年8月31日止，按年息19.8925%計算之利息，
    及自104年9月1日起至清償日止，按年息15%計算之利息，暨
    違約金600元。
二、被告則以：被告未曾向新竹國際商業銀行股份有限公司申請
    信用卡使用，被告僅有向該銀行申請過信用貸款，貸款金額
    為16萬元，利息為1.8至8.8，被告已有還款。原告所提出之
    信用卡申請書上之被告簽名並非被告所簽，且原告亦未提出
    被告之身分證正反面影本資料。另原告本件請求權已罹於消
    滅時效等語，並聲明：原告之訴駁回。
三、按當事人主張有利於己之事實者，就其事實有舉證之責任。
    民事訴訟法第277條前段定有明文。原告上開主張，業據其
    提出新竹國際商業銀行股份有限公司信用卡申請書、行政院
    金融監督管理委員會函文、帳單、債權讓與證明書、公告、
    經濟部商工登記公示資料查詢服務等為證（見本院卷第13至
    21頁、第55至61頁），被告則以上詞置辯。查原告所提之上
    開信用卡申請書資料，既經被告否認其上為其所簽名，原告
    又未能提出其他證據證明該申請書確實為被告所填寫，另原
    告所提之上開帳單，亦僅為渣打國際商業銀行股份有限公司
    單方所製作，亦無法證明被告確實有向該銀行申請信用卡使
    用，至於原告所提上開其他事證，經核無法證明被告確實有
    向銀行申請信用卡使用，是本件原告主張被告本件有申請信
    用卡消費使用並積欠上開債務，依民法消費借貸及債權讓與
    規定，請求被告給付上開金額、利息及違約金等，並無理由
    ，應予駁回。
四、從而，原告依上開規定，請求判如上開訴之聲明所示，為無
    理由，應予駁回。
五、本件事證已臻明確，兩造其餘攻擊、防禦方法及證據，經核
    均與結論之判斷，不生影響，爰不一一論述，附此敘明。
六、訴訟費用負擔之依據：民事訴訟法第78條、第436條之19第1
    項。 
中　　華　　民　　國　　111 　年　　6 　　月　　29　　日
                  花蓮簡易庭    法  官  鍾志雄
以上正本係照原本作成。
如不服本判決，應於送達後20日內，向本院提出上訴狀，並繳納
上訴審裁判費 (上訴狀須表明上訴理由並須按他造當事人之人數
附繕本)，如委任律師提起上訴者，應一併繳納上訴審裁判費。
對於小額程序之第一審判決之上訴，非以其違背法令之理由，不
得為之。且上訴狀內應記載表明（一）原判決所違背之法令及其
具體內容。（二）依訴訟資料可認為原判決有違背法令之具體事
實者。 　　　　　　　　　
中　　華　　民　　國　　111 　年　　6 　　月　　29　　日
                                書記官  胡釋云